【裁判字號】    96,訴,4133
【裁判日期】    951225
【裁判案由】    毒品危害防制條例
【裁判全文】
臺灣高雄地方法院刑事判決              96年度訴字第4133號
公  訴  人  臺灣高雄地方法院檢察署檢察官
被      告  甲○○
上列被告因毒品危害防制條例案件，經檢察官提起公訴（96年度
毒偵字第7652號），本院判決如下：
    主  文
甲○○施用第一級毒品，處有期徒刑柒月。扣案之第一級毒品海
洛因壹包內含之海洛因（驗後淨重零點壹壹零公克），沒收銷燬
之；上開毒品包裝袋壹個沒收之。
    事  實
一、甲○○前於民國96年間，因施用毒品案件，經依本院以96年
    度毒聲字第501 號裁定送觀察、勒戒，認無繼續施用毒品之
    傾向，於96年5 月22日執行完畢釋放。詎甲○○猶不知悔改
    ，復基於施用第一級毒品海洛因之犯意，於96年8 月11日下
    午3 時許，在其位於高雄市○○區○○路264 號3 樓之1 之
    住處廁所內，以將第一級毒品海洛因摻水溶解後用針筒注射
    身體之方式，施用第一級毒品海洛因1 次。嗣於同月16日下
    午2 時許，因形跡可疑，在高雄縣鳳山市○○路○ 段149 號
    前，為警查獲，並扣得第一級毒品海洛因1 包（含袋毛重0.
    32公克，驗前淨重0.133 公克），始查知上情。
二、案經高雄縣政府警察局鳳山分局報請臺灣高雄地方法院檢察
    署檢察官偵查起訴。
    理  由
一、本案被告甲○○所犯施用第一級毒品罪，並非死刑、無期徒
    刑、最輕本刑為3 年以上有期徒刑之罪，亦非高等法院管轄
    第一審案件，於準備程序進行中，被告先就被訴事實為有罪
    之陳述，經告知被告簡式審判程序之旨，並聽取檢察官、被
    告之意見後，本院合議庭裁定由受命法官進行簡式審判程序
    ，是本件之證據調查，依刑事訴訟法第273條之2規定，不受
    同法第159條第1項、第161條之2、第161條之3、第163條之1
    及第164條至第170條規定之限制，合先敘明。
二、上揭犯罪事實，迭據被告於警詢、偵查及本院審理時坦承不
    諱。又海洛因施用入人體後水解還原成嗎啡，再循嗎啡之代
    謝方式排出體外，業據行政院衛生署藥物食品檢驗局以73藥
    檢壹字第030221號函說明綦詳，且尿液中能否驗出嗎啡陽性
    反應，與其投與量、投與途徑、採尿時間、個人體質及檢測
    方法之靈敏度有關，國外曾有文獻報導注射6 毫克之海洛因
    鹽酸鹽，其代謝物嗎啡之平均可檢出時限約為26小時，而一
    般可驗出時間為2 至4 天等情，亦經行政院衛生署藥物食品
    檢驗局分別於92年12月12日、93年8 月10日以管檢字第0920
    009990號、管檢字第0930007396號函釋明在案。本案被告於
    96年8 月16日下午3 時許，經警採集其尿液送驗，經送交台
    灣檢驗科技股份有限公司鑑驗結果，固呈現嗎啡、可待因陰
    性反應，有臺灣科技檢驗公司KＺ000000000000號濫用藥物尿
    液檢驗報告1 份附卷可憑（見偵卷第10頁），惟查被告自承
    其施用毒品海洛因之時間係在96年8 月11日下午3 時許，距
    其於同年月16日下午2 時50分許為警採尿時，其間已相隔約
    120 小時，是前揭檢驗結果，亦核與被告自白相符。再自被
    告身上扣得之海洛因1 包（含袋毛重0.32公克，驗前淨重0.
    133 公克，驗後淨重0.110 公克），經送高雄市立凱旋醫院
    檢驗結果，含第一級毒品海洛因成分，有該院96年9 月3 日
    高市凱醫驗字第4853號鑑定書附卷可憑（見偵卷第13頁）。
    另觀之本案查獲過程，乃因被告形跡可疑，為警上前盤查，
    經員警以肉眼檢視其雙手後，發現其雙手尚有注射針孔痕跡
    ，後員警懷疑其持有毒品，欲為搜索之際，被告再主動交出
    前揭扣案之海洛因，而被告被查獲後，始終坦承其有施用海
    洛因犯行，且對於施用方式、頻率、取得毒品來源及交易毒
    品方式等情節，均供述甚為詳細，另參以員警並未以強暴脅
    迫或其他不正方式詢問被告，亦非以誘導或事前套串供詞方
    式為之，此均有被告警詢筆錄在卷可證（見警卷第2 至5 頁
    ），自應認被告於警詢所為前開自白，均係出於其自由意志
    所為之陳述。綜上所述，應堪認被告自白與事實相符，而得
    為認定其犯罪之依據。
  (二)又被告前於96年間，因施用毒品案件，經依本院以96年度毒
    聲字第501 號裁定送觀察、勒戒，認無繼續施用毒品之傾向
    ，於96年5 月22日執行完畢釋放乙節，有臺灣高等法院被告
    前案紀錄表1 份、本院96年度毒聲字第501 號裁定附卷可參
    ，是以，被告前因施用毒品案件，於觀察、勒戒期滿執行完
    畢釋放後，於5 年內再犯本案施用第一級毒品海洛因犯行，
    事證明確，被告犯行已經證明，應予依法論科。
三、按海洛因係毒品危害防制條例第2 條第2 項第1 款所稱之第
    一級毒品，不得持有、施用。是核被告所為，係犯毒品危害
    防制條例第10條第1 項之罪。其持有第一級毒品後進而施用
    ，其持有毒品之低度行為，應為施用毒品之高度行為所吸收
    ，不另論罪。爰審酌被告前因違反毒品危害防制條例案件，
    經觀察、勒戒後，仍未能徹底戒絕毒品，再犯本案施用毒品
    罪，顯見其無戒毒悔改之意，惟念其施用毒品，乃戕害一己
    之身體健康，所為尚未害及他人，且於犯罪後即坦承犯行，
    犯罪後態度甚佳等一切情狀，從輕量處如主文所示之刑。又
    扣案之海洛因1 包所含第一級毒品海洛因（驗餘凈重0.110
    公克），係查獲之毒品，不問屬於犯人與否，依毒品危害防
    制條例第18條第1 項前段規定沒收銷燬；上開毒品之包裝袋
    1 個，係被告所有供施用毒品所用之物，爰依刑法第38條第
    1 項第2 款之規定，併予宣告沒收之。
四、依刑事訴訟法第273 條之1 第1 項、第284 條之1 、第299
    條第1 項前段，毒品危害防制條例第10條第1 項、第18條第
    1 項前段，刑法第11條、第38條第1 項第2 款，判決如主文
    。
本案經檢察官董秀菁到庭執行職務。
中    華    民    國    95    年    12    月    25    日
                  刑事第十七庭  法  官  陳思帆
以上正本證明與原本無異。
如不服本判決，應於判決送達後10日內，向本院提出上訴狀。
中    華    民    國    95    年    12    月    25    日
                                書記官  王高山
附錄本案論罪科刑法條：
毒品危害防制條例第10條
施用第一級毒品者，處6月以上5年以下有期徒刑。
施用第二級毒品者，處3年以下有期徒刑。


司法院資訊處製作；財團法人民間司法改革基金會備份。
